【裁判字號】    97,易,532
【裁判日期】    970530
【裁判案由】    竊盜
【裁判全文】
臺灣士林地方法院刑事判決               97年度易字第532號
公  訴  人  臺灣士林地方法院檢察署檢察官
被      告  丙○○
                      3樓
上列被告因竊盜案件，經檢察官提起公訴（97年度偵字第2556號
），本院判決如下：
    主  文
丙○○犯攜帶兇器竊盜罪，處有期徒刑拾月，扣案之Ｔ字型扳手
壹支沒收。
    事  實
一、丙○○意圖為自己不法之所有，於民國97年2 月2 日16 時
    40分許，騎乘車號ALH-469 號普通重型機車，行經臺北市○○區○○路615 巷6 弄10號前，見四下無人，認有機可乘，
    竟持其所有客觀上足以對人之生命身體安全構成威脅且具有
    危險性而可供兇器使用之T 字型扳手1 支，撬毀丁○○之車
    號BIH- 600號普通重型機車電門鎖打開坐墊後（毀損部分未
    具告訴），竊取置物箱內之發票三張得逞，其間因行竊過程
    為乙○○、甲○○警員全程目睹，致遭當場逮捕，並自其身
    上取出發票3 張，扣得Ｔ字型扳手一支。
二、案經臺北市政府警察局士林分局報請臺灣士林地方法院檢察
    署檢察官偵查起訴。
    理  由
壹、程序事項：
    按被告以外之人於偵查中向檢察官所為陳述，除顯有不可信
    之情況者外，得為證據，同法第159 條之1 第2 項定有明文
    。偵查中對被告以外之人（包括證人、鑑定人、告訴人、被
    害人及共同被告等）所為之偵查筆錄，或被告以外之人向檢
    察官所提之書面陳述，性質上均屬傳聞證據。惟現階段刑事
    訴訟法規定檢察官代表國家偵查犯罪、實施公訴，依法其有
    訊問被告、證人及鑑定人之權，證人、鑑定人且須具結，而
    實務運作時，檢察官偵查中向被告以外之人所取得之陳述，
    原則上均能遵守法律規定，不致違法取供，其可信度極高，
    職是，被告以外之人前於偵查中已具結而為證述，除反對該
    項供述得具有證據能力之一方，已釋明「顯有不可信之情況
    」之理由外，不宜以該證人未能於審判中接受他造之反對詰
    問為由，即遽指該證人於偵查中之陳述不具證據能力。本件
    證人乙○○、甲○○及盧吳淑滿於偵查中向檢察官所為之陳
    述，其等未曾提及檢察官在偵查時有不法取供之情形，依上
    說明，其等於偵查中之證言自均具有證據能力。
貳、實體事項：
一、訊據被告丙○○雖供承有竊取被害人丁○○車號BIH- 600號
    普通重型機車置物箱內之發票三張，及警察在其身上取出Ｔ
    字型扳手一支之事實，惟矢口否認有持T 字型扳手打開機車
    置物箱竊盜之犯行，辯稱：被害人的機車座墊當時沒有上鎖
    ，伊是徒手打開機車座墊拿走發票云云。然查：
  (一)被告竊取被害人機車內之發票三張，及警察逮捕被告時，自
    其身上取出發票三張、Ｔ字型扳手一支之事實，除經被告供
    認外，並經目擊證人乙○○、甲○○即執行毒品交易勤務之
    巡邏警員於偵審中證述屬實（見偵查卷第43頁、本院審理卷
    第30、32頁），且有贓物認領保管單一紙、查獲及贓物照片
    八張及扣案之Ｔ字型扳手一支在卷可資佐證。
  (二)被告持工具撬開被害人丁○○之機車電門鎖打開坐墊後，竊
    取置物箱內之發票放進口袋等情，業據證人乙○○於偵查中
    證稱：「（事發經過？）當時我們附近埋伏毒品交易勤務，
    埋伏地點可以看到別人，但是別人看不進來，當時被害人將
    車停妥後，沒多久就發現被告騎機車於該處來回出現，後來
    他將車停在我們前面約三公尺左右，拿出東西撬開發動的電
    門，之後將置物箱打開，手伸進去從中拿東西後放進口袋，
    當時另一位甲○○警員也與我在一起，也目擊所有經過，當
    時我們表明身分上前，從被告身上找出證人丁○○的發票，
    確認他是現行犯後逮捕並附帶搜索，帶回所內後搜出Ｔ字型
    扳手，是在被告身上拿出來的」等語，及證人甲○○：「（
    情形是否如此）正是如此，我當時發現被告很熟練的撬開證
    人（即被害人）車子」等語屬實（見偵查卷第43頁），證人
    乙○○、甲○○於本院審理時亦為相同之證述（見本院審卷
    第30至33頁），再稽諸證人即盧吳淑滿即案發時在現場之被
    害人之母於偵查中證稱：伊兒子機車坐墊原本是緊蓋著，案
    發後已經被打開，電門鎖已被毀壞等語（見偵查卷第42至44
    頁），及逮捕被告警察當場於被告身上起出扣案之Ｔ字型扳
    等情，足徵被告確係持Ｔ字型扳手撬毀被害人丁○○之機車
    電門鎖而伸手進入置物箱內竊取發票至明。
  (三)綜上所述，被告所辯，應屬卸責飾詞，委無可採。本件事證
    明確，被告犯行堪以認定。
二、按刑法第321 條第1 項第3 款之攜帶兇器竊盜罪，係以行為
    人攜帶兇器為其加重條件，此所謂兇器，其種類並無限制，
    凡客觀上足對人之生命、身體、安全構成威脅，具有危險性
    之兇器均屬之，且祇須行竊時攜帶此種具有危險性之兇器為
    已足，並不以攜帶之初有行兇之意圖為必要（最高法院79年
    臺上字第5253號判例參照）。查被告竊盜用之Ｔ字型扳手，
    係屬質地堅硬之金屬利器，有照片在卷可憑，客觀上足以對
    人之生命、身體、安全構成威脅，具有危險性，自屬兇器。
    核被告所為，係犯刑法第321 條第1 項第3 款之攜帶兇器竊
    盜罪。爰審酌被告前有竊盜、恐嚇等前科（見卷附臺灣高等
    法院被告前案紀錄表），素行非佳，及其犯罪手段、竊得財
    物之價值，與犯罪後飾詞否認犯行之態度等一切情狀，量處
    如主文所示之刑。
三、扣案之Ｔ字型扳手一支，被告雖供稱係於現場附近撿到云云
    ，然可供使用之金屬工具隨地可以撿拾，有違常情，要難採
    信，本院認係被告所有，且供竊盜所用之物，應依刑法第38
    條第1 項第2 款之規定宣告沒收。
據上論斷，應依刑事訴訟法第299 條第1 項前段，刑法第321 條
第1 項第3 款、第38條第1 項第2 款，判決如主文。
本案經檢察官高俊申到庭執行職務。
中    華    民    國    97    年    5     月    30    日
                  刑事第六庭法  官  周明鴻
以上正本證明與原本無異。
如不服本判決應於判決送達後10日內向本院提出上訴狀，其未敘
述上訴之理由者並得於提起上訴後20日內向本院補提理由書 (均
須按他造當事人之人數附繕本)。
                            書記官  丁梅芬
中    華    民    國    97    年    5     月    30    日


司法院資訊處製作；財團法人民間司法改革基金會備份。
